【裁判字號】    99,裁,125
【裁判日期】    990121
【裁判案由】    綜合所得稅
【裁判全文】
最  高  行  政  法  院  裁  定
                                       99年度裁字第125號
上  訴  人  甲○○○
被 上訴 人  財政部臺北市國稅局
代  表  人  乙○○
上列當事人間綜合所得稅事件，上訴人對於中華民國98年11月5
日臺北高等行政法院98年度訴字第1608號判決，提起上訴，本院
裁定如下：
    主  文
上訴駁回。
上訴審訴訟費用由上訴人負擔。
    理  由
一、按對於高等行政法院判決之上訴，非以其違背法令為理由，
    不得為之，行政訴訟法第242條定有明文。依同法第243條第
    1項規定，判決不適用法規或適用不當者，為違背法令；而
    判決有同條第2項所列各款情形之一者，為當然違背法令。
    是當事人對於高等行政法院判決上訴，如依行政訴訟法第24
    3條第1項規定，以高等行政法院判決有不適用法規或適用不
    當為理由時，其上訴狀或理由書應有具體之指摘，並揭示該
    法規之條項或其內容；若係成文法以外之法則，應揭示該法
    則之旨趣；倘為司法院解釋或本院之判例，則應揭示該判解
    之字號或其內容。如以行政訴訟法第243條第2項所列各款情
    形為理由時，其上訴狀或理由書，應揭示合於該條項各款之
    事實。上訴狀或理由書如未依此項方法表明，或其所表明者
    與上開法條規定不合時，即難認為已對高等行政法院判決之
    如何違背法令有具體之指摘，其上訴自難認為合法。
二、緣上訴人辦理民國94年度綜合所得稅結算申報，列報財產交
    易損失扣除額新臺幣（下同）3,266,690元及租賃所得
    25,650元，被上訴人初查以其中財產交易損失扣除額
    1,856,235元不符合規定予以剔除及調增租賃所得19,350元
    ，核定綜合所得總額9,402,467元，綜合所得淨額6,519,523
    元，補徵稅額750,369元。上訴人不服，申請復查，經被上
    訴人97年12月30日財北國稅法二字第0970250605號復查決定
    書准予追認財產交易損失7,863元及追減租賃所得19,350元
    。上訴人就財產交易損失部分仍不服，循序提起行政訴訟，
    經原審法院判決駁回後，猶未甘服，遂提起本件上訴。
三、本件上訴人對於臺北高等行政法院判決上訴，主張：所得稅
    法第17條第1項第2款第3目財產交易損失定義，並未就不動
    產交易區分房屋及土地而為規範，更無授權行政機關得以解
    釋函令方式按房地比例計算，是以財政部83年1月26日台財
    稅第831581093號函釋，限制個人出售房地，如未劃分或僅
    劃分買進或賣出房地之個別價格者，僅能按出售時之房屋評
    定現值占土地公告現值及房屋評定現值之比例計算房屋之財
    產交易損失，不但與現行不動產房地買賣契約總價買賣之實
    務不符，亦已增加所得稅法第17條計算財產交易損失所無之
    限制，而違反法律保留及法律授權原則，該函釋應屬無效，
    詎原審援引作為判決基礎，其判決自有違誤等語。惟查原判
    決業已詳細說明現行稅制關於土地交易所得係採分離課稅，
    單獨另訂土地增值稅之機制，故土地交易所得不計入個人或
    營利事業之所得，所得稅法第4條第16款並將土地交易所得
    列為免稅項目。又土地增值稅之稅基形成，不依交易實際損
    益計算，而按移入移出前後二期土地公告現值之差額計算，
    因此現行法制下，自然也不會有土地交易損失概念之承認。
    被上訴人依土地公告現值與房屋評定現值之比例計算分攤應
    稅及免稅項下之損益，並無違實質課稅原則等語，於法並無
    不合。上訴理由係就原審所為論斷，泛言其論斷違誤，而非
    具體表明合於不適用法規、適用法規不當、或行政訴訟法第
    243條第2項所列各款之情形，難認對該判決之如何違背法令
    已有具體之指摘。依首開規定及說明，應認其上訴為不合法
    。
四、據上論結，本件上訴為不合法。依行政訴訟法第249條第1項
    前段、第104條、民事訴訟法第95條、第78條，裁定如主文
    。
中    華    民    國    99    年    1     月    21    日
                    最高行政法院第七庭
                        審判長法官  藍  獻  林
                              法官  黃  淑  玲
                              法官  廖  宏  明
                              法官  張  瓊  文
                              法官  姜  素  娥
以  上  正  本  證  明  與  原  本  無  異
中    華    民    國    99    年    1     月    21    日
                              書記官  阮  思  瑩


司法院資訊處製作；財團法人民間司法改革基金會備份。
